臺灣高等法院刑事裁定　　　　　　　　　100年度抗字第940號
抗　告　人
即　受刑人　江文吉
上列抗告人因聲請定其應執行刑案件，不服臺灣板橋地方法院中
華民國100年7月28日裁定（100年度聲字第3499號），提起抗告
，本院裁定如下：
    主  文
抗告駁回。
    理  由
一、原裁定意旨略以：抗告人即受刑人江文吉犯施用第二級毒品
    等罪，先後經判決確定如原裁定附表所示。茲檢察官聲請就
    抗告人犯如原裁定附表編號1至4所載之罪及原裁定附表編號
    5至8所載之罪，分別定應執行，經核尚無不合，自應予准許
    ，爰依刑事訴訟法第477條第1項、刑法第53條、第51條第5
    款，裁定就原裁定附表編號1至4所載之罪應執行有期徒刑3
    年4 月及原裁定附表編號5至8所載之罪應執行有期徒刑1年
    10月等語。
二、本件抗告意旨略以：新法實施以來，各法院中定應執行刑之
    例，如「詐欺偽文案例」，有被告所犯28件案件共判32年10
    月，但經定執行刑為10年（臺灣台東地方法院98年度訴字第
    40號、第108號），又如被告犯幫助詐欺案件判處8個月徒刑
    （臺灣士林地方法院98年度易字第381號）；更如犯5次販賣
    毒品行為，累計判刑75年，定應執行刑僅為18年，而抗告人
    所涉妨害毒品吸食罪及轉讓罪，較上述罪名犯罪情節、性質
    對社會危害猶輕，然原審所定之執行刑之比例較前述案件均
    重，對受刑人而言顯不公平，亦與比例原則不符，請撤銷原
    裁定云云。
三、經查：
  (一)按裁判確定前犯數罪者，併合處罰之，有2裁判以上者，依
    刑法第51條之規定，定其應執行之刑，同法第50條、第53條
    分別定有明文。次按法院就自由裁量權之行使，除不得逾越
    法律所規定範圍之外部性界限外，另應受比例原則、公平正
    義原則之規範，謹守法律秩序之理念，體察法律之規範目的
    ，使其結果實質正當，合於裁量之內部性界限，俾與立法本
    旨相契合。刑法第51條第5款規定數罪併罰，宣告多數有期
    徒刑者，應於各刑中之最長期以上，各刑合併之刑期以下，
    定其應執行之刑期，但不得逾30年，其就數罪併罰，固非採
    併科主義，而係採限制加重主義，就俱發各罪中，以最重之
    宣告刑為基礎，由法院參酌他罪之宣告刑，裁量加重定之，
    且不得逾法定之30年最高限制，此即外部性界限。法院為裁
    判時，二者均不得有所踰越。在數罪併罰，有二裁判以上，
    定其應執行之刑時，固屬於法院自由裁量之事項，然仍應受
    前揭外部性界限及內部性界限之拘束（最高法院94年度台非
    字第233號判決、96年度台上字第7583號判決、97年度台上
    字第2017號判決參照）。
  (二)抗告人所犯如原裁定附表所示各罪，先後經本院、臺灣板橋
    地方法院、臺灣士林地方法院判決確定在案，此有各該判決
    、被告全國前案紀錄表在卷可稽，嗣經檢察官聲請定其應執
    行之刑，原審法院經審核卷證結果，認其聲請為正當，依刑
    事訴訟法第477條第1項，刑法第53條、第51條第5款等規定
    ，裁定其應執行刑為有期徒刑3年4月及1年10月。原審就原
    裁定附表編號1至4部分（編號1為有期徒刑1年；編號2、3分
    別為有期徒刑10月、4月，經定其刑有期徒刑1年；編號4為
    有期徒刑1年6月），係在宣告刑中刑期最長之有期徒刑1年6
    月以上，各刑合併之有期徒刑3年6月以下，定其應執行有期
    徒刑3年4月，另原裁定附表編號5至8部分（編號5、6分別為
    有期徒刑4月、7月，經定其應執行10月；編號7、8分別為有
    期徒刑11月、5月，經定其刑有期徒刑1年2月），係在各宣
    告刑中刑期最長之有期徒刑1年2月以上，各刑合併之有期徒
    刑2年以下，定其應執行有期徒刑1年10月，經核並未逾越刑
    法第51條第5款之界限，且符合量刑裁量之外部性界限及內
    部性界限，亦無明顯過重而違背比例原則或公平正義之情形
    ，核無違誤。至抗告人所舉事例，均屬其他個案審判中量刑
    之參考，非本件判決確定後定應執行刑法院所得調查審酌之
    事項，抗告意旨執此指摘原裁定有違反比例或公平原則之情
    事，委無可採。是抗告意旨泛指原審量刑有違比例原則云云
    ，為無理由，應予駁回。
三、據上論結，應依刑事訴訟法第412條，裁定如主文。
中    華    民    國   100    年    9     月    6     日
                  刑事第十庭  審判長法  官  宋  祺
                                    法  官  高玉舜
                                    法  官  陳明珠
以上正本證明與原本無異。
不得再抗告。
                                    書記官  胡勤義
中    華    民    國   100    年    9     月    6     日